臺灣高等法院刑事裁定
110年度聲字第4875號
聲  請  人  臺灣高等檢察署檢察官
受  刑  人  黃思銘





上列聲請人因受刑人數罪併罰有二裁判以上，聲請定其應執行之
刑（聲請案號：110年度執聲字第2212號），本院裁定如下：
　　主　文
黃思銘所犯如附表所示之罪，有期徒刑部分應執行有期徒刑貳年
。
　　理　由
一、聲請意旨略以：上列受刑人黃思銘（下稱受刑人）因詐欺等
    罪，先後經判決確定如附表所示，應依刑法第50條第1項第1
    款、第2項、第53條、第51條第5款規定，定其應執行之刑，
    爰依刑事訴訟法第477條第1項聲請裁定等語。
二、按裁判確定前犯數罪者，併合處罰之，但得易科罰金之罪與
    不得易科罰金之罪，不在此限；前項但書情形，受刑人請求
    檢察官聲請定應執行刑者，依第51條規定定之；又數罪併罰
    ，有二裁判以上，依同法第51條規定，定其應執行之刑，其
    宣告多數有期徒刑者，於各刑中之最長期以上，各刑合併之
    刑期以下，定其刑期，但不得逾30年，刑法第50條第1項但
    書第1款、第2項、第53條及第51條第5款分別定有明文。
三、查受刑人因犯如附表各編號所示數罪，先後經臺灣新北地方
    法院、臺灣桃園地方法院及本院先後判處如附表所示之刑，
    均經分別確定在案；而受刑人所犯如附表編號1所示之罪，
    係得易科罰金之罪，如附表編號2至4所示之罪，均係不得易
    科罰金之罪，合於刑法第50條第1項但書第1款情形，依刑法
    第50條第2項規定，須經受刑人請求檢察官聲請定應執行刑
    ，始得依同法第51條規定定之。茲檢察官經受刑人請求就附
    表所示各罪合併定其應執行之刑，有「臺灣臺北地方檢察署
    依102年1月23日修正之刑法第50條調查受刑人是否聲請定應
    執行刑調查表」在卷可稽（見本院卷第9頁），本院審核認
    聲請為正當，爰審酌附表編號1所示為共同詐欺取財罪，附
    表編號2為三人以上共同詐欺取財罪，附表編號3至4均為三
    人以上共同冒用公務人員名義詐欺取財罪，犯罪時間各為10
    9年5月14日、109年5月8日、109年4月16至21日、109年4月3
    0日至同年5月6日，均甚為相近，行為態樣、手段及動機相
    同或相似，責任非難重複程度甚高，罪質、行為態樣、手段
    、動機非異，考量受刑人犯罪情節、行為次數，並對受刑人
    犯如附表數罪各自整體非難評價及刑法量刑公平正義理念之
    內部限制，考量法律之外部性及內部性界限、各罪間之關係
    、受刑人於本院以書狀表示無意見（見本院卷第57頁）等因
    素，就受刑人所犯如附表所示各罪所處之刑，合併定其應執
    行刑為如主文所示。又數罪併罰中之1罪，依刑法規定得易
    科罰金，若因與不得易科之他罪併合處罰結果而不得易科罰
    金時，原可易科部分所處之刑，自亦無庸為易科折算標準之
    記載（司法院釋字第144號解釋參照）。是如附表編號1所示
    之罪，原雖得易科罰金，惟因與不得易科罰金之如附表編號
    2至4所示之罪，併合處罰結果，不得易科罰金時，無庸為易
    科罰金之記載。
四、依刑事訴訟法第477條第1項，刑法第2條第1項但書、第50條
    第2項、第53條、第51條第5款，裁定如主文。
中　　華　　民　　國　　111 　年　　1 　　月　　24　　日
                  刑事第九庭    審判長法　官  潘翠雪
                                      法　官  俞秀美
                                      法　官  陳俞婷
以上正本證明與原本無異。
如不服本裁定，應於收受送達後五日內向本院提出抗告狀。
                                      書記官  李政庭
中　　華　　民　　國　　111 　年　　1 　　月　　24　　日
附表
編         號  1 2 3 罪         名        詐欺       詐欺       詐欺 宣   告   刑  有期徒刑3月 有期徒刑6月 有期徒刑1月3月 犯 罪 日 期  109年5月14日10時許至翌日（15日）15時許 109年5月8日12時許至同年月日15時10分許 109年4月16日12時許至同年4月21日8時12分許 偵查(自訴)機關年度案號  新北地檢109年度偵字第26801號 桃園地檢109年度偵字第18374號 臺北地檢109年度偵字第15886號等  最  後  事實審 法  院 新北地院 桃園地院 臺灣高院  案  號 110年度審簡字第31號 109年度審訴字第2190號 110年度上訴字第1540號  判  決日  期 110年1月26日 110年3月24日 110年8月3日   確定   判決 法  院 新北地院 桃園地院 臺灣高院  案  號 110年度審簡字第31號 109年度審訴字第2190 號 110年度上訴字第1540號  判決確定日期 110年3月9日 110年5 月3日 110年9月23日 是否得易科罰金        是       否       否 備         註  新北地檢110年度執字第6027號 桃園地檢110年度執字第7365號 臺北地檢110年度執字第4337號（編號3至4經本院以110年度上訴字第1540號判決應執行刑有期徒刑1年6月） 
編         號  4 罪         名       詐欺 宣   告   刑  有期徒刑1年2月 犯 罪 日 期  109年4月30日12時許至同年5月6日11時6分許 偵查(自訴)機關年度案號  臺北地檢109年度偵字第15886號等  最  後  事實審 法  院 臺灣高院  案  號 110年度上訴字第1540號  判  決日  期 110年8月3日   確定   判決 法  院 臺灣高院  案  號 110年度上訴字第1540號  判決確定日期 110年9月23日 是否得易科罰金        否 備         註  臺北地檢110年度執字第4337號（編號3至4經本院以110年度上訴字第1540號判決應執行刑有期徒刑1年6月）